【裁判字號】    90,上易,1803
【裁判日期】    901212
【裁判案由】    傷害
【裁判全文】
臺灣高等法院臺南分院刑事判決            九十年度上易字第一八三號    Ｃ
      上  訴  人
      即  被  告  甲  ○  ○
右上訴人因傷害案件，不服臺灣雲林地方法院九十年度易字第六七七號中華民國九十
年十月二十二日第一審判決（起訴案號：臺灣雲林地方法院檢察署九十年度偵字第三
八００號），提起上訴，本院判決如左：
      主      文
上訴駁回。
      事      實
一、甲○○與乙○○係男女朋友關係，二人間因感情問題常起爭執。甲○○於民國（
    下同）九十年八月二十一日晚間十一時十五分許，在雲林縣二崙鄉○○村○○路
    一八九號住處，因細故而與乙○○再生爭執，甲○○竟基於傷害之故意，持其所
    有之鐵棍一支毆打乙○○身體，致乙○○受有左上臂瘀傷１０×５公分、１０×
    ５公分；左手掌瘀傷５×５公分；背部挫瘀傷３×２公分等傷害。
二、案經乙○○訴由臺灣雲林地方法院檢察署檢察官偵查起訴。
      理      由
一、訊據上訴人即被告甲○○於本院審理中固坦承有於九十年八月二十一日晚間十一
    時十五分許，在雲林縣二崙鄉○○村○○路一八九號其住處，因細故與告訴人乙
    ○○發生爭執，並有持鐵棍一支毆打告訴人之事實，惟矢口否認有何傷害之犯行
    ，辯稱：我只打告訴人一下而已，告訴人其餘傷口是八月二十三日她自己騎機車
    摔倒所造成的云云。惟查，被告甲○○確有於上開時地持鐵棍一支毆打告訴人乙
    ○○等情，業經告訴人乙○○於偵查及原審審理中指訴綦詳，而告訴人與被告發
    生爭執後確受有如犯罪事實欄所載之傷害，亦有告訴人提出之驗傷診斷書在卷可
    參。再就告訴人所受之傷口非只一處之情形觀之，顯然告訴人遭被告持鐵棍攻擊
    多次，被告辯稱只打一下云云，與事實不符。再依被告於偵查及審理供稱，告訴
    人遭其以鐵棍揮打一下後，其刀子就已掉到地上等語，則縱使如被告所言，告訴
    人有持刀侵害之行為，惟告訴人所持刀子既經被告擊落，其侵害即屬消失，則被
    告其後之數次傷害行為，亦難主張為正當防衛甚明。雖被告另以告訴人曾於本件
    事發後隔日即二十三日騎機車摔倒，告訴人所受多處傷害並非其所造成云云置辯
    ，然經審視卷附行政院衛生署雲林醫院所出具之驗傷診斷書，其診斷之日期乃在
    九十年八月二十二日上午十一時十五分，早於被告所稱之機車摔倒時點，告訴人
    前開多處傷口自非因騎機車摔倒所致，顯見被告於案發當日確實造成告訴人受有
    前述多處傷害無疑。是就告訴人乙○○之傷勢以觀，堪信其指訴為真，被告甲○
    ○上開所辯顯不足採。本件事證明確，被告犯行洵堪認定，應依法論科。
二、核被告甲○○所為，係犯刑法第二百七十七條第一項之普通傷害罪。原審援引刑
    事訴訟法第二百九十九條第一項前段，刑法第二百七十七條第一項、第四十一條
    第一項前段、第三十八條第一項第二款，罰金罰鍰提高標準條例第一條前段、第
    二條之規定，並參酌被告與告訴人為男女朋友關係，惟因感情問題而起爭執並傷
    害人，且告訴人乙○○所受傷害尚非嚴重等一切情狀，量處拘役二十日，並諭知
    易科罰金之折算標準。至於鐵棍一支，為被告所有且供犯罪所用之物，業據其供
    明在卷，雖未扣案，但不能證明已滅失，仍應依刑法第三十八條第一項第二款宣
    告沒收。本院經核其認事用法，均無不當，量刑亦稱妥適。被告上訴意旨，猶執
    前詞，否認犯罪，為無理由，應予駁回。
據上論斷，應依刑事訴訟法第三百六十八條，判決如主文。
本案經檢察官楊治宇到庭執行職務。
中    華    民    國      九十      年      十二      月      十二      日
                                  臺灣高等法院臺南分院刑事第六庭
                                      審判長法官  楊    明    章
                                            法官  戴    勝    利
                                            法官  顏    基    典
右正本證明與原本無異。
不得上訴。
                                      法院書記官  呂    嘉    文
中    華    民    國      九十      年      十二      月     十三       日
附錄法條：
刑法第二百七十七條第一項：傷害人之身體或健康者，處三年以下有期徒刑、拘役或
                          一千元以下罰金。


司法院資訊處製作；財團法人民間司法改革基金會備份。
